---
title: "R Notebook"
output: html_notebook
---

```{r}
library(dplyr)
library(ggplot2)
```

#cargar el csv

```{r}
dataset<-read.csv("datasetlab2", sep = ",")
dataset
```
#Realice un análisis preliminar de los datos (análisis estadístico y correlación), muestre un comentario sobre los estadísticos.
```{r}
summary(dataset)

#Podemos decir que los datos que hemos obtenido son diferentes para todos y cada uno del dataset, por lo cual vamos a poder encontrar el valor mas pequenio, la media de anios que esta en 1982
#y el valor mas grande
```
#varianza
```{r}
var(dataset)
```

#correlacion
```{r}
cor(dataset)
```

#sd Year
```{r}
sd(dataset$Year)
```

#sd $PIBN
```{r}
sd(dataset$PIBN)
```

#sd $PIBR
```{r}
sd(dataset$PIBR)
```

#grafica densidad
```{r}

dataset %>%
  ggplot(aes(x=PIBR, y=..density..))+
  geom_density(col="blue", lwd=1)
```
```{r}
library(corrplot)
corrplot(cor(dataset), method = 'number', type="upper")
```
#Muestre un diagrama de dispersión hasta antes de los 2000 (PIBN y PIBR)
```{r}
dataset2<-dataset[ 0:41,]
dataset2 %>%
  ggplot(aes(x=PIBN, y=PIBR))+
  geom_point(col="blue")+
  theme_minimal()
```
```{r}
#Muestre un diagrama de dispersión hasta antes de los 2000 (PIBN y YEAR)


dataset2 %>%
  ggplot(aes(x=Year, y=PIBN))+
  geom_point(col="blue")+
  theme_minimal()

```
```{r}
#Muestre un diagrama de dispersión hasta antes de los 2000 (PIBR y YEAR)


dataset2 %>%
  ggplot(aes(x=Year, y=PIBR))+
  geom_point(col="blue")+
  theme_minimal()

```
```{r}
# Calcule un modelo de regresión lineal donde la variable a predecir sea el PIBR y la variable para para predecir sea el año
modelo1<- dataset %>%
  lm(formula = Year ~ PIBR)
summary(modelo1)
```
#Realice un análisis y comentarios generales sobre el summary del modelo.
#Recuerde analizar por lo menos la significancia local, global y el R^2 
```{r}
#Primero estamos obteniendo un valor de aceptable, por lo cual quiere decir que si funcina nuestro modelo
#muy bien, por lo cual seria de ver si son las variables corrspondientes para evaluar ya que nos damos cuenta por medio de los interceptos

```

#Realice la predicción para los siguientes valores intermedios: 12, 14 y 24

```{r}
predict = predict(object = modelo1,
        newdata = data.frame(inter=c(12,14,24)))
```
```{r}
#Muestre una gráfica con el diagrama de dispersión y la recta de regresión que calculó
dataset2 %>%
  ggplot(aes(x=Year, y=PIBR))+
  geom_point(col="red")+
  theme_minimal()+
  geom_abline(intercept = modelo1$coefficients[1], slope = modelo1$coefficients[2], col="black",
              lwd=1)
```

```{r}

```

