---
title: "R Notebook"
output: html_notebook
---

```{r}
inter<-c(1,3,7,10,9,5,4,8,2,6)
finales<-c(3,2,8,7,9,6,5,10,1,4)

df<-data.frame(inter=inter, finales=finales)
df
```
#análisis estadístico
```{r}
summary(df)

#estadisticamente los resultados son el mismo debido a que si nos percatamos son los mismos valores por lo cual no notaremos diferencias
```

#varianza
```{r}
var(df)
```
#correlacion
```{r}
cor(df)
```
#sd $inter
```{r}
sd(df$inter)
```
#sd $finales
```{r}
sd(df$finales)
```
#grafica densidad
```{r}
library(ggplot2)
library(dplyr)

df %>%
  ggplot(aes(x=inter, y=..density..))+
  geom_density(col="blue", lwd=1)
```
```{r}
library(corrplot)
corrplot(cor(df), method = 'number', type="upper")
```

#Muestre un diagrama de dispersión
```{r}
df %>%
  ggplot(aes(x=inter, y=finales))+
  geom_point(col="blue")+
  theme_minimal()
```

#Calcule un modelo de regresión lineal donde la variable a predecir sea
#Finales y la variable para para predecir sea Intermedios.
```{r}
#Pareciera que el intercepto no es estadisticamente significativo el intercepto y la pendiente es significativo pero no por completo debido a que tiene muy poca significancia

modelo1<- df %>%
  lm(formula = finales ~ inter)
summary(modelo1)
```
#Realice la predicción para los siguientes valores intermedios: 12, 14 y 24
```{r}
predict(object = modelo1,
        newdata = data.frame(inter=c(12,14,24)))
```
#Muestre una gráfica con el diagrama de dispersión y la recta de regresión que calculó.
```{r}
df %>%
  ggplot(aes(x=inter, y=finales))+
  geom_point(col="blue")+
  theme_minimal()+
  geom_abline(intercept = modelo1$coefficients[1], slope = modelo1$coefficients[2], col="red",
              lwd=1)
```

